臺灣彰化地方法院員林簡易庭小額民事判決
110年度員小字第34號
原      告  陳怡如  
訴訟代理人  張文才  
被      告  詹明龍  



            王翠萍  
上列當事人間請求損害賠償事件，本院於民國110年3月19日言詞
辯論終結，判決如下：
    主    文
被告詹明龍應給付原告新臺幣壹萬玖仟參佰陸拾元，及自民國一
一○年二月十九日起至清償日止，按年息百分之五計算之利息。
原告其餘之訴駁回。
訴訟費用(除減縮部分外)新臺幣壹仟元，由被告詹明龍負擔新臺
幣肆佰玖拾參元，餘由原告負擔。
本判決第一項得假執行。但被告詹明龍如以新臺幣壹萬玖仟參佰
陸拾元為原告預供擔保，得免為假執行。
    事實及理由
一、按訴狀送達後，原告不得將原訴變更或追加他訴；但擴張或
    減縮應受判決事項之聲明者，不在此限，民事訴訟法第255
    條第1項第3款定有明文。又按不變更訴訟標的，而補充或更
    正事實上或法律上之陳述者，非為訴之變更或追加，民事訴
    訟法第256條亦定有明文。前揭規定於小額訴訟程序仍適用
    之，此參同法第436條之23準用同法第436條第2項規定自明
    。查本件原告起訴時聲明原為：被告詹明龍及車牌號碼000-
    0000號自用小客車車主應連帶給付原告新臺幣（下同）48,0
    10元，及自起訴狀繕本送達翌日起至清償日止，按年息5%計
    算之利息；嗣於民國110年1月29日當庭變更聲明為被告詹明
    龍、王翠萍應連帶給付原告39,250元，及自本院110年1月29
    日調解筆錄送達最後一位被告翌日起至清償日止，按年息5%
    計算之利息，核其更正車牌號碼000-0000號自用小客車車主
    為被告王翠萍部分並非訴之變更，而僅屬補充或更正事實，
    另就請求金額變更應屬減縮應受判決事項之聲明，是原告上
    開更正及減縮，合於前揭規定，應予准許。
二、本件被告詹明龍經合法通知，未於言詞辯論期日到場，核無
    民事訴訟法第386條各款所列情形，爰依原告之聲請，由其
    一造辯論而為判決。
三、原告主張：被告詹明龍於民國109年7月18日上午7時許，無
    照駕駛被告王翠萍所有，車牌號碼000-0000號自用小客車（
    下稱系爭A車），斯時被告詹明龍為閃避一輛重型機車，而
    往右邊轉閃因而失控撞擊其所有停放在原告配偶張文才所有
    之門牌號碼彰化縣○○鄉○○路0段000號建物(下稱系爭建物)前
    之車牌號碼00-0000號之自用小客車（下稱系爭B車），導致
    系爭B車毀損，支出工資費用4,500元、零件費用15,600元、
    板金4,500元、烤漆7,000元、拖車費用1,800元，共計支出
    修復費用為33,400元，而系爭建物之鐵捲門(下稱系爭鐵捲
    門)亦因系爭A車衝撞導致系爭鐵捲門毀損，支出修復費用5,
    850元，而被告王翠萍為系爭A車之車主，將系爭A車借與無
    駕照之被告詹明龍駕駛，對原告構成共同侵權行為，自應與
    被告詹明龍負連帶責任，因此提起本件訴訟，請求被告連帶
    賠償原告上開所支出之費用等語，並聲明：如上開變更聲明
    所示。
四、被告詹明龍則未於言詞辯論期日到場，亦未提出書狀作何聲
    明或陳述。
五、被告王翠玲則以：伊於109 年7 月20日以13,000元向顏嘉宏
    購買系爭A車，顏嘉宏並於當天過戶並交付系爭A車予伊，系
    爭A車自伊購得後即停放伊住處未駕駛過，伊在購買系爭A車
    時，顏嘉宏有向伊說過系爭A車有發生車禍，但顏嘉宏表示
    會自己處理。另伊不認識詹明龍等語。並聲明：原告之訴駁
    回。　
六、得心證的理由：
  ㈠就系爭B車受損部分：
  ⒈原告主張被告詹明龍於上揭時、地，過失導致系爭B車毀損，
    支出工資費用4,500元、零件費用15,600元、板金4,500元、
    烤漆7,000元、拖車費用1,800元，共計支出修復費用為33,4
    00元元等情，業據其提出道路交通事故當事人登記聯單、道
    路交通事故初步分析研判表、道路交通事故現場圖、事故現
    場及系爭B車車損照片、系爭B車估價單等件為證，核與本院
    向彰化縣警察局溪湖分局調取兩造於前揭時地發生交通事故
    卷宗核閱屬實，此有該分局109年11月11日溪警分五字第109
    0023271號函覆之道路交通事故初步分析研判表、道路交通
    事故現場圖、調查報告表㈠、㈡、調查紀錄表、事故現場及車
    損照片等相符，而本件起訴狀繕本及本院之言詞辯論通知書
    均已於相當時期合法送達通知被告詹明龍，被告詹明龍既未
    於言詞辯論期日到場爭執，復未提出書狀答辯以供本院斟酌
    ，依民事訴訟法第436條之23、第436條第2項準用第280條第
    3項、第1項前段之規定，即視同自認原告之主張，且被告王
    翠玲對原告此部分主張僅為上開抗辯，應信原告之主張為真
    實。從而，原告基於侵權行為之法律關係，請求被告詹明龍
    賠償原告所受損害，自屬有據。
　2.另原告又主張被告王翠萍為系爭A車之車主，將系爭A車借與
    無駕照之被告詹明龍駕駛，對原告構成共同侵權行為一節，
    惟被告王翠萍對此為上開抗辯，並提出系爭A車異動登記書
    、系爭A車停用報停登記書、被告王翠萍於109年7月20日以1
    3,000元向顏嘉宏購買系爭A車之汽車買賣合約書等件為證，
    而原告對被告王翠萍此部分抗辯及所提及之證據亦表示無意
    見，是堪認被告詹明龍於109年7月18日駕駛系爭A車致生本
    件事故時，系爭A車之車主應非被告王翠萍，既然被告王翠
    萍並非系爭A車之車主，自無原告所主張之將系爭A車借予被
    告詹明龍之可能，故原告主張被告王翠萍為系爭A車車輛所
    有人，將系爭A車借與被告詹明龍使用，對原告構成共同侵
    權行為應與被告詹明龍負連帶侵權行為損害賠償責任，難認
    有據，不應准許。
　3.原告主張的賠償項目，其中零件費用應該予以折舊，折舊後
    損害額為19,360元：
  ①民法第196條有明文規定：「不法毀損他人之物者，被害人得
    請求賠償其物因毀損所減少之價額」。而所謂因毀損減少的
    價額，可以用修復費用做為估定的標準，但是以必要的為限
    ，例如修理材料用新品換舊品應該折舊。經查，原告主張修
    復系爭B車因本件事故受損的費用，其中零件費用15,600元
    ，是用新零件更換舊零件所生費用，折舊部分不屬於必要的
    修復費用，應該扣除；至於工資費用4,500元、板金費用4,5
    00元、烤漆費用7,000元、拖車費用1,800元，則沒有前述應
    為折舊的問題。
  ②參照行政院所頒「固定資產耐用年數表」及「固定資產折舊
    率表」之規定，小客車之耐用年數為5年，依定率遞減法每
    年折舊千分369，其最後1年之折舊額，加歷年折舊累計額，
    其總和不得超過該資產成本原額之10分之9。而原告所有系
    爭B車自出廠（即84年9月）起至事故發生日（即109年7月18
    日）止，計已使用超過5年，依上開方式扣除折舊後，其零
    件部分必要之修復費用額為1,560元〔計算式：15,600-（15,
    6000.9）＝1,560元〕。是以，原告所得請求被告賠償之金額
    加計工資費用及拖車費用部分後，合計為19,360元〔計算式
    ：1,560元+4,500元+7,000+4,500+1,800＝19,360元〕。　
　㈡就系爭鐵捲門受損部分：
    按因故意或過失，不法侵害他人之權利者，負損害賠償責任
    。不法毀損他人之物者，被害人得請求賠償其物因毀損所減
    少之價額。民法第184條第1項前段、第196條規定甚明。是
    以主張物之所有權受侵害而得請求損害賠償者，應為物之所
    有權人，倘非物之所有權人，即無因所有物受侵毀而受損害
    可言，自無從基此而取得損害賠償請求權。經查，系爭鐵捲
　　門所坐落之系爭建物為原告配偶張文才所有，業經原告自承
    在卷，故系爭鐵捲門應屬原告配偶張文才所有，並非本件原
    告所有，原告應無從因系爭鐵捲門之所有權受侵害而依侵權
    行為規定請求損害賠償，是原告此部分請求，難認有據，無
    從准許。
  ㈢依照以上論斷，原告依據侵權行為損害賠償的法律關係，請
    求被告詹明龍賠償19,360元，以及自本院110年1月29日調解
    筆錄送達最後一位被告翌日即110年2月19日起至清償日止，
    按年息5%計算之利息部分，為有理由，應該准許；超過前述
    應該准許範圍的請求，欠缺依據，應該駁回。
七、本件原告勝訴部分，係依小額程序所為被告詹明龍敗訴之判
    決，依民事訴訟法第436條之20規定，應依職權宣告假執行
    。並依同法第392條第2項，依職權為被告詹明龍預供擔保，
    得免為假執行之宣告。
八、本件事證已臻明確，原告與被告王翠萍其餘攻擊防禦方法及
    所提證據，於判決結果不生影響，爰不一一論列。　
九、訴訟費用負擔之依據：民事訴訟法第79條。並依同法第436
    條之19第1項規定，確定本件訴訟費用額為1,000元（即原告
    所繳納之第一審裁判費），諭知如主文第3項所示。
中    華    民    國   110    年    3    月     30    日
                  臺灣彰化地方法院員林簡易庭
                          法  官  楊鑫忠
以上正本係照原本作成。
如對本判決不服，得於送達後20日內以判決違背法令為理由，向
本院提起上訴狀(須附繕本)。
中    華    民    國   110   年   3   月     30       日
　　　　　　　　　　　　　書記官  張清秀